臺灣基隆地方法院民事裁定　　　　　　　　　　　　　　九十二年度簡抗字第三號
　　抗　告　人　甲○○
　　相　對　人　乙○○
右抗告人與相對人間請求確認本票債權不存在事件，抗告人對於中華民國九十二年九
月二十二日本院基隆簡易庭九十二年度基簡字第三六三號裁定提起抗告，本院裁定如
下：
    主      文
抗告駁回。
抗告費用由抗告人負擔。
    理      由
一、抗告意旨略以：原審於民國九十二年六月二十日所為命抗告人補繳第一審裁判費
    之裁定，抗告人確實未曾收受，且抗告人住所均有人在家，其原因何在，原審竟
    認該裁定已合法送達於抗告人，而以抗告人逾期未補繳第一審之裁判費，遂裁定
    駁回抗告人之訴，自非適法，爰提起抗告，請求廢棄原裁定等語。
二、按提起民事訴訟，應依民事訴訟費用法（於九十二年九月十日廢止）第二條之規
    定繳納裁判費，此為起訴必須具備之程式，如未據繳納裁判費，致起訴不合程式
    ，經原審法院定期間命補正，如不於期間內補正，應以裁定駁回其訴，此觀民事
    訴訟法第二百四十九條第一項第六款之規定自明。次按送達，不能依民事訴訟法
    第一百三十六條、第一百三十七條規定為之者，得將文書寄存送達地之自治或警
    察機關，並作送達通知書，黏貼於應受送達人住居所、事務所或營業所門首，以
    為送達，修正前民事訴訟法第一百三十八條定有明文。所謂訴訟文書之合法送達
    ，非以應受送達人親收或其家屬代為收受為必要，依前揭民事訴訟法第一百三十
    八條規定之送達方法而為送達者，以送達人將文書寄存送達地之自治或警察機關
    ，並作成送達通知書，黏貼於應受送達人門首時，即發生送達之效力，而應受送
    達人有無前往領取文書，在所不問。經查，原審於九十二年六月二十日命原告即
    本件抗告人補繳第一審裁判費之裁定，交由郵政機關於同年月二十七日向抗告人
    之送達處所即基隆市○○○路一二一巷二八號四樓為送達時，因未獲會晤本人，
    亦不獲會晤受領文書之同居人或受僱人，致無法將該文書付與有辨別事理能力之
    同居人或受僱人，遂於當日製作送達通知書黏貼於應受送達人即抗告人門前，並
    將該文書即前揭命補繳第一審裁判費之裁定寄存於送達地之警察機關即基隆市警
    察局第四分局大武崙派出所以為送達，有送達證書一紙附卷可稽，並經本院函請
    郵政機關查覆確已作成郵務送達通知書黏貼於應受送達人門首，以為送達等情，
    有中華郵政股份有限公司基隆郵局九十二年十一月十八日基郵字第○九二○二○
    ○三四五號函足憑，且上開送達處所與抗告人提起本件抗告狀紙上所陳明記載之
    住址均相同，從而原審向前揭送達處所為送達，並已於九十二年六月二十七日依
    法完成寄存送達，揆諸前揭法條規定及說明，其送達即屬合法，至於抗告人有無
    前往大武崙派出所領取文書，則非所問。從而，原審命抗告人於收受裁定後五日
    內補繳第一審裁判費之裁定，既已於九十二年六月二十七日合法送達，抗告人遲
    至同年九月二十二日仍未補正即補繳第一審裁判費，其起訴即不合法，應予駁回
    ，原審據此裁定駁回抗告人之起訴，並無違誤。抗告意旨指摘原裁定不當，求予
    廢棄，為無理由，應予駁回。
三、依民事訴訟法第四百三十六條之一第三項、第四百九十五條之一第一項、第四百
    四十九條第一項、第九十五條、第七十八條，裁定如主文。
中　　　華　　　民　　　國　　九十三　　年　　　一　　　月　　　九　　　日
~B臺灣基隆地方法院民事庭
~B　　審判長法官　李木貴
~B　　法　　　官　林玉珮
~B　　法　　　官　陳湘琳
右為正本係照原本作成。
本件裁定不得抗告。
中　　　華　　　民　　　國　　九十三　　年　　　一　　　月　　　九　　　日
~B　　法院書記官　許世賢
